# 会计政策变更后比较期财务报表列示上年年末还是本年年初

提问人：青云花 时间：2020-02-09 14:34:01
陈老师您好，如果公司发生会计政策变更，那么比较期报表应如何列示呢？
比如 2019 年的新租赁准则，资产负债表，期初是用2018-12-31，还是用2019-1-1合适呢？如果用2019-1-1新科目使用权资产、租赁负债对应的肯定有金额，如果用2018-12-31，使用权资产、租赁负债是不是也对应的应该有金额呢（体现追溯调整）？
如果资产负债表期初用2018-12-31，并且使用权资产、租赁负债也有金额，那么对应的利润表里是不是也调整相关影响的损益呢？比较期的现流表是不是也得调整现流的性质呢？
请问这个细节，实务中我们应如何把握呢？谢谢您~

回答人：chenyiwei
对近年来新修订的收入、金融工具和租赁会计准则，其衔接办法都是“不完全的追溯调整”，即一方面要求计算追溯调整的影响数（但可以根据各该准则规定，仅对特定交易或事项计算其累计影响数，例如收入准则仅针对未完成的合同），将其调整首次执行日的年初留存收益或其他综合收益；但另一方面不要求调整前期比较数据。也就是报表中的前期比较数据应采用上年年末数（即2018-12-31），即仍然是原准则下编制的数据，而不是直接追溯调整前期比较数据。